

Sobre mí

Técnico en Desarrollo de Software. Revalidando estudios de Ing en Desarrollo de Software, Licenciado en Música, magister En Gerencia y con habilidades en Desarrollo web, algoritmos, diseño y arquitectura de software. Experiencia en planificación, control, mantenimiento de sistemas informáticos. Enfoque analítico y estratégico en la toma de decisiones, con capacidad para dar mantenimiento y soporte técnico a clientes a nivel nacional e internacional Comprometido con la mejora continua y la implementación de soluciones innovadoras en entornos dinámicos y competitivos.

Contacto

+52 81 2427 2303

www.linkedin.com/in/ruizdan76

Monterrey, Nuevo León

Aptitudes

- Responsabilidad.
- Puntualidad.
- Innovación.
- Trabajo en Equipo
- Orientado a Resultados.
- Pensamiento Crítico.
- Creatividad y Adaptación.

Francisco Ruiz

ING SOFTWARE / SOPORTE TÉCNICO TEC. INFORMÁTICA / LIC MÚSICA MGS

Experiencia

Soporte Técnico | Colegio Educarte (Actualidad)

• Desarrollador jr Python. 2021 - actualidad Soporte Técnico, y profesor de Tecnología y robótica Programación en lenguaje Python, C++, C. Interacción digital remota. Control de versiones, Git / Git Hub.

Soporte Técnico • SAIEN Mantenimiento industrial

Septiembre 2016 - Diciembre 2020 Soporte y servicio en el área de diseño y desarrollo, soporte al cliente, elaboración y organización de traslados de pedidos, cotizaciones de materiales, entre otras cosas.

Clínica Del Valle | Mantenimiento de software

Septiembre 2010 - Diciembre 2016 Soporte y mantenimiento a equipos (computadoras, impresoras, entre otros). Actualizaciones de software. Instalación de software entre otros.

Formación

Licenciado en Educación 2004 - 2008

Universidad experimental Libertador Maestría 2010 - 2012

Técnico en informática 2012 - 2014

Ing Desarrollo de Software (Actualmente)

UCNL (Universidad Ciudadana de Nuevo león)

(2024 - actualidad)

4to Tetramestre (Revalidando estudios)

Técnico en Informática (INCE 2010)

Herramientas

Python HTML - CSS C#, C++, javaScript boostrap Django SQL

Nativo

Nivel A2

Idiomas

Español Inglés